臺灣板橋地方法院刑事判決　　　　　　　　　　　　　九十三年度訴字第一一四號
　　公　訴　人　臺灣板橋地方法院檢察署檢察官
　　被　　　告　甲○○?女?二.
　　??????????
　　??????????住臺北.
右列被告因違反毒品危害防制條例案件，經檢察官提起公訴（九十二年度毒偵字第三
五四四號、九十二年度毒偵字第三七八九號），本院受理後被告為有罪之陳述，經合
議庭裁定改行簡式審判程序，判決如左：
    主      文
甲○○連續施用第一級毒品，處有期徒刑捌月；又連續施用第二級毒品，處有期徒刑
肆月，扣案之第二級毒品安非他命貳包（驗餘共淨重零點貳捌公克）沒收銷燬，吸食
器貳組、玻璃球柒顆、吸食器吸管壹支、電子磅秤壹臺、分裝吸管柒支，玻璃吸食球
壹個、分裝匙貳支、透明塑膠盒壹個及分裝袋共壹佰伍拾陸個均沒收；應執行有期徒
刑拾月，扣案之第二級毒品安非他命貳包（驗餘共淨重零點貳捌公克）沒收銷燬，吸
食器貳組、玻璃球柒顆、吸食器吸管壹支、電子磅秤壹臺、分裝吸管柒支，玻璃吸食
球壹個、分裝匙貳支、透明塑膠盒壹個及分裝袋共壹佰伍拾陸個均沒收。
    事      實
一、甲○○前因施用第二級毒品案件，先後二次經本院裁定送觀察、勒戒後，均認無
    繼續施用毒品之傾向，經臺灣板橋地方法院檢察署檢察官分別於民國八十八年十
    月二十二日以八十八年度毒偵字第一四五三號及八十九年三月二十一日以八十九
    年度毒偵字第二七三五號、八十九年度毒偵緝字第三五三號為不起訴處分確定。
    竟猶不知悔改，復各基於施用第一級毒品海洛因、第二級毒品安非他命之概括犯
    意，自九十二年十月二十六日晚上十一時許起至同年十一月十四日凌晨零時許止
    ，在臺北縣中和市○○街三八巷九號住處及臺北縣永和市○○路六八○巷一號三
    樓玉馬賓館等處，連續在以吸食器施用第二級毒品安非他命後，再以摻雜在香菸
    內點火吸食之方式施用第一級毒品海洛因，至少每兩日施用毒品海洛因、安非他
    命各一次。嗣前後於(1)九十二年十月二十七日下午六時許，在上址住處為警查獲
    ，並扣得第二級毒品安非他命一包（淨重○‧二二公克，起訴書誤載為淨重○‧
    二五公克，取○‧○五公克供鑑驗用罄，餘○‧一七公克）及甲○○所有供施用
    毒品安非他命所用之吸食器二組、玻璃球七顆、吸食器吸管一支、電子磅秤一臺
    、分裝吸管七支、小包分裝袋一百零四個及中包分裝袋四十二個（起訴書誤載為
    二十四個）；(2)九十二年十一月十四日上午十二時二十分許，在前述玉馬賓館內
    為警查獲，並扣得第二級毒品安非他命一包（淨重○‧一五公克，起訴書誤載為
    淨重○‧二公克，取○‧四公克供鑑驗用罄，餘○‧一一公克）及甲○○所有供
    施用毒品安非他命所用之玻璃吸食球一個、分裝袋十個（含大包分裝袋二個、中
    包分裝袋三個、小包分裝袋五個）、分裝匙二支及透明塑膠盒一個。
二、案經臺北縣政府警察局中和分局報請臺灣板橋地方法院檢察署檢察官偵查起訴，
    經本院合議庭裁定以簡式審判程序審理。
    理      由
一、右揭犯罪事實，業據被告甲○○於本院審理時坦承不諱，又被告經警採集之尿液
    經送驗結果，呈施用第一級毒品海洛因及第二級毒品安非他命之陽性反應，有臺
    灣檢驗科技股份有限公司分別於九十二年十一月十日、九十二年十一月二十七日
    出具之濫用藥物尿液檢驗報告各一件附卷可稽，而扣案之白色粉末二包，經送內
    政部警政署刑事警察局鑑驗結果，確為第二級毒品安非他命，分別淨重○‧二二
    公克（起訴書誤載為淨重○‧二五公克），取○‧○五公克供鑑驗用罄，餘○‧
    一七公克及淨重○‧一五公克（起訴書誤載為淨重○‧二公克），取○‧四公克
    供鑑驗用罄，餘○‧一一公克，合計驗餘共淨重○‧二八公克等情，有該局九十
    三年三月四日刑鑑字第○九三○○三九八二一號及九十三年三月十五日刑鑑字第
    ○九三○○三九八二○號鑑驗通知書在卷足佐。此外，又有被告所有供施用安非
    他命所用之吸食器二組、玻璃球七顆、吸食用吸管一支、電子磅秤一臺、分裝吸
    管七支，玻璃吸食球一個、分裝匙二支、透明塑膠盒一個及各式分裝袋共一五六
    個扣案可證。再者被告前因施用第二級毒品案件，先後二次經本院裁定送觀察、
    勒戒後，均認無繼續施用毒品之傾向，經臺灣板橋地方法院檢察署檢察官分別於
    八十八年十月二十二日以八十八年度毒偵字第一四五三號及於八十九年三月二十
    一日以八十九年度毒偵字第二七三五號、八十九年度毒偵緝字第三五三號為不起
    訴處分確定，此有臺灣板橋地方法院檢察署檢察官八十八年度毒偵字第一四五三
    號及八十九年度毒偵字第二七三五號、八十九年度毒偵緝字第三五三號不起訴處
    分書、臺灣高等法院被告全國前案紀錄表附卷可參，是被告乃經觀察、勒戒執行
    完畢釋放後，五年內再犯施用毒品罪甚明。綜上，足認被告自白與事實相符，本
    件罪證明確，被告犯行洵堪認定。
二、按被告為本件犯行後，毒品危害防制條例業於九十二年七月九日經總統令公布修
    正全文，並於九十三年一月九日施行生效，關於三犯施用第一級或第二級毒品，
    依修正前毒品危害防制條例第二十條第三項規定，除執行強制戒治外，須依法追
    訴、審判；而依修正後毒品危害防制條例第二十三條規定，只要五年內再犯施用
    第一級或第二級毒品之罪，檢察官亦應依法追訴，因此無論是依照修正前或修正
    後之規定，本案均得由檢察官依法追訴並由法院依法審判。再者，關於施用第一
    級毒品或第二級毒品之刑罰規定，不論條次、構成要件、法定刑度均無變更，是
    依刑法第二條第一項前段之規定，本件自應適用裁判時之新法即修正後之毒品危
    害防制條例處罰，合先敘明。查海洛因及安非他命分別係修正後毒品危害防制條
    例第二條第二項第一款、第二款所列之第一級、第二級毒品。核被告所為，係犯
    修正後毒品危害防制條例第十條第一項之施用第一級毒品罪及同條例第十條第二
    項之施用第二級毒品罪。被告於施用毒品海洛因、安非他命前後持有各該毒品之
    低度行為，應分別為施用之高度行為所吸收，均不另論罪。又被告先後多次施用
    海洛因及安非他命之犯行，均時間緊密，犯罪構成要件相同，顯係基於概括犯意
    為之，均為連續犯，依刑法第五十六條規定，各以一罪論，並加重其刑。其所犯
    上開施用第一級毒品、第二級毒品二罪間，犯意各別，行為互殊，應予分論併罰
    。爰審酌被告年值青壯，不思尋求正當之身心發展，竟施用毒品海洛因、安非他
    命戕害身心健康，對社會治安可能之危害程度甚鉅，惟其於犯罪後尚能坦承犯行
    態度良好等一切情狀，分別量處如主文所示之刑，並依刑法第五十一條第五款規
    定定其應執行之刑，以示懲儆。扣案之第二級毒品安非他命二包（總淨重○‧三
    七公克，取○‧○九公克供鑑驗用罄，餘○‧二八公克），係查獲之毒品，不問
    屬於犯人與否，爰依修正後毒品危害防制條例第十八條第一項前段規定，併予宣
    告沒收銷燬；另扣案之吸食器二組、玻璃球七顆、吸食器吸管一支、電子磅秤一
    臺、分裝吸管七支、玻璃吸食球一個、分裝匙二支、透明塑膠盒一個及分裝袋共
    一五六個，乃被告所有供犯罪所用之物，業據被告供認在卷，爰依刑法第三十八
    條第一項第二款規定，均併予宣告沒收。至於經警查獲之不明藥丸一顆（淨重○
    ‧三公克，取○‧一九公克供鑑驗用罄，餘○‧一一公克），經送內政部警政署
    刑事警察局鑑識科鑑驗結果，檢驗出第四級毒品安定（二氮平）成分，有該局九
    十三年三月四日刑鑑字第○九三○○三九八二一號鑑驗通知書附卷可參，要與本
    件犯罪無涉，爰不併予宣告沒收銷燬，併此敘明。
據上論斷，應依刑事訴訟法第二百七十三條之一第一項、第二百九十九條第一項前段
，修正後毒品危害防制條例第十條第一項、第二項、第十八條第一項前段，刑法第十
一條前段、第二條第一項前段、第五十六條、第五十一條第五款、第三十八條第一項
第二款，判決如主文。
本案經檢察官程秀蘭到庭執行職務
中      華      民      國    九十三    年      四      月    二十七    日
                                  臺灣板橋地方法院刑事第十四庭
                                      法  官  張  江  澤
右正本證明與原本無異。
如不服本判決，應於判決送達後十日內，向本院提出上訴狀。
                                      書記官  吳  健  政
中      華      民      國    九十三    年      四      月    二十七    日
附錄本案論罪科刑法條全文：
修正後毒品危害防制條例第十條
施用第一級毒品者，處六月以上五年以下有期徒刑。
施用第二級毒品者，處三年以下有期徒刑。
